臺灣雲林地方法院刑事判決
110年度易字第686號
公  訴  人  臺灣雲林地方檢察署檢察官
被      告  胡美俐



上列被告因竊盜案件，經檢察官提起公訴（110年度偵字第7120
號、第7392號），被告於本院準備程序進行中，就被訴事實為有
罪之陳述，經法官告知簡式審判程序意旨，並聽取檢察官及被告
之意見後，裁定依簡式審判程序審理，並判決如下：
    主  文
胡美俐犯如附表編號１至５所示之罪，均累犯，各處如附表編號１
至５所示之刑（含沒收）。應執行有期徒刑壹年貳月，如易科罰
金，以新臺幣壹仟元折算壹日。沒收部分，併執行之。
    事  實
一、胡美俐意圖為自己不法所有，基於竊盜之各別犯意，於附表
    編號１至５所示之時間、地點、方式，實行竊盜行為（如附表
    編號１至５所載）。嗣因如附表所示之被害人發現遭竊，報警
    循線查悉上情。
二、案經臺灣雲林地方檢察署偵查起訴。
    理  由：
壹、程序部分：
　　本件被告胡美俐所犯之罪，為死刑、無期徒刑、最輕本刑為
    3 年以上有期徒刑以外之罪，且非屬高等法院管轄第一審之
    案件，被告於準備程序進行中，先就被訴事實為有罪之陳述
    ，經法官告知簡式審判程序之旨，並聽取檢察官及被告之意
    見後，依刑事訴訟法第273 條之1 第1 項之規定，裁定進行
    簡式審判程序，是本案之證據調查程序及有關傳聞法則證據
    能力之限制，依同法第273 條之2 之規定，不受同法第159 
    條第1 項、第161 條之2 、第161 條之3 、第163 條之1 及
    第164 條至第170 條之規定所拘束。
貳、實體部分：
一、認定犯罪事實所憑之證據及理由：
　㈠被告對上開犯行，於本院審理時坦承不諱（本院卷第147頁）
    ，並有如附表「備註與卷證出處」欄所示證據在卷可資佐證
    ，足以擔保被告之自白與事實相符，可以採信。
　㈡綜上所述，本件事證明確，被告犯行均堪予認定，應依法論
    科。
二、論罪科刑之理由：
　㈠按刑法上竊盜罪既遂未遂區分之標準，係採權力支配說，即
    行為人將竊盜之客體，移入一己實力支配之下者為既遂，若
    著手於竊盜，而尚未脫離他人之持有，或未移入一己實力支
    配之下者，則為未遂（最高法院84年度臺上字第2256號判決
    要旨參照）。被告就附表編號１至５所示竊盜犯行，既均已將
    竊盜之客體移入一己實力支配之下，均應屬竊盜既遂。核被
    告就附表編號１至５所為之各行為，均係犯刑法第320 條第1 
    項之竊盜罪。被告所為5次竊盜犯行，其犯意各別、行為互
    殊，應分論併罰。
　㈡按司法院釋字第775號解釋之解釋文及理由意旨，係指構成累
    犯者，不分情節，一律加重最低本刑，於不符合刑法第59條
    所定要件之情形下，致生行為人所受之刑罰超過其所應負擔
    罪責之個案，不符罪刑相當原則、比例原則，於此範圍內，
    在刑法第47條第1項修正前，為避免發生上述罪刑不相當之
    情形，法院就該個案應裁量是否加重最低本刑。故該解釋係
    指個案應量處最低法定刑，又無法適用刑法第59條規定減輕
    之情形，法院方應依此解釋意旨裁量不予加重最低本刑，並
    非指前案為同性質之案件，始有累犯加重之適用（最高法院
    109年度台上字第518、296號判決意旨參照）。查被告前因
    施用毒品案件，經本院判處有期徒刑7月，上訴後，由臺灣
    高等法院臺南分院以107年度上易字第44號上訴駁回確定，
    經與他案定刑，由本院以108年度聲字第722號裁定應執行有
    期徒刑10月、1年10月確定。上開案件經與另案殘刑接續執
    行，於民國109年11月24日假釋出監並付保護管束，於110 
    年3 月16日保護管束期滿假釋未經撤銷，其未執行之刑，以
    已執行論等情，有臺灣高等法院被告前案紀錄表在卷可考。
    其於受徒刑執行完畢後，5年以內故意再犯本件有期徒刑以
    上之各罪，依刑法第47條第1項之規定，皆為累犯，各應加
    重其最高本刑。至於最低本刑部分，考量本件各罪間並無適
    用刑法第59條減輕其刑之餘地，且被告經判處罪刑確定並執
    畢後，仍然再度犯罪，顯見其對刑罰之反應力薄弱，未能切
    實悔改，加重其最低本刑並無該號解釋所謂罪刑不相當之情
    形，因此，亦應依上開規定，加重其最低本刑。　　
　㈢爰以行為人之責任為基礎，審酌被告多次竊取他人財物，欠
    缺尊重他人財產權利觀念，危害被害人之財產法益，破壞社
    會秩序，所為實不可取。且被告前有多次竊盜前科，有臺灣
    高等法院被告前案紀錄表在卷可查，被告一再為財產犯罪，
    可見未能從過去的錯誤，因遭判刑後習得教訓，行為實屬不
    該，不能從輕量刑。惟慮及被告竊盜標的之價值畢竟並非甚
    高，所竊得之物部分已發還被害人（附表編號１、４、５），
    有各該警詢筆錄或贓物認領保管單（警4033卷第39頁、第61
    頁反面、第95頁）在卷可憑，被告之犯罪情節暨所生損害非
    鉅。犯後坦承犯行，略見悔意。並考量被告於審判中自陳入
    監執行前做清潔工之職業，已婚、有子女之家庭狀況與國中
    畢業之教育程度等一切情狀，再參酌告訴人即被害人對於科
    刑之意見（本院卷第152頁），分別量處如主文（附表）所
    示之刑，復審酌被告所犯各罪皆為竊盜罪，且於相近時間實
    行，定刑時應整體考量以刑法矯正被告之需求性等情，定如
    主文所示之應執行刑，及均諭知易科罰金之折算標準。
參、沒收部分：
　㈠按犯罪所得，屬於犯罪行為人者，沒收之；前二項之沒收，
    於全部或一部不能沒收或不宜執行沒收時，追徵其價額，刑
    法第38條之1 第1 項前段、第3 項定有明文。被告竊盜之犯
    罪所得（參附表編號１、２、３「沒收與否及其理由」欄所示
    之物），應依刑法第38條之1第1 項前段、第3 項規定宣告
    沒收，於全部或一部不能沒收或不宜執行沒收時，追徵其價
    額。
　㈡宣告刑法第38條、第38條之1 之沒收或追徵，有過苛之虞、
    欠缺刑法上之重要性、犯罪所得價值低微，或為維持受宣告
    人生活條件之必要者，得不宣告或酌減之。刑法第38條之2 
    第2 項定有明文。被告竊取如附表編號２「沒收與否及其理
    由」欄所示錢包內所含之身份證1張、健保卡2張；如附表編
    號３「沒收與否及其理由」欄所示之提款卡1張、居留證1張
    、健保卡1張、會員卡1張，雖為被告犯罪所得之物，然上開
    物品本身價值不高，且法官認沒收或追徵上開物品與否，對
    於被告不法行為之評價與非難，抑或刑罰之預防或矯治目的
    助益甚微，且其中身分證、健保卡、會員卡、居留證、提款
    卡等物，被害人均可向各相關銀行、機關申請補發或掛失，
    原物因此失其效用，宣告沒收該物，實欠缺刑法上之重要性
    ，爰均依刑法第38條之2 第2 項規定，不另宣告沒收或追徵
    。
　㈢犯罪所得已實際合法發還被害人者，不予宣告沒收或追徵。
    刑法第38條之1 第5 項定有明文。附表編號１、４、５「沒收
    與否及其理由」欄中，已發還被害人之物品自無庸宣告沒收
    或追徵。
據上論斷，應依刑事訴訟法第273 條之1 第1 項、第299 條第1
項前段（依刑事判決精簡原則，僅記載程序法條），判決如主文
。
本案經檢察官陳淑蓉提起公訴，檢察官陳淑香到庭執行職務。
中　　華　　民　　國　　111 　年　　1 　　月　　13　　日
                  刑事第七庭    法  官  簡廷恩
以上正本證明與原本無異。
如不服本判決應於收受判決後20日內向本院提出上訴書狀，並應
敘述具體理由；其未敘述上訴理由者，應於上訴期間屆滿後20日
內向本院補提理由書（均須按他造當事人之人數附繕本）。「切
勿逕送上級法院」。　
告訴人或被害人對於判決如有不服，具備理由請求檢察官上訴者
，其上訴期間之計算，係以檢察官收受判決正本日期為準。
                                書記官  許馨月
中　　華　　民　　國　　111 　年　　1 　　月　　13　　日
附錄本案論罪科刑法條： 
中華民國刑法第320條第1項：
意圖為自己或第三人不法之所有，而竊取他人之動產者，為竊盜
罪，處5年以下有期徒刑、拘役或50萬元以下罰金。　　　
                                　　　　　　　　
附表：
編號 行為人 被害人 犯罪時間 犯罪地點 竊盜方法及竊得之財物 所犯罪名及宣告刑 沒收與否及其理由 備註與卷證出處   １ 胡美俐 戴秀貞 110年7月21日上午10時23分許 雲林縣斗六市中華路與太平路交岔路口 ⒈徒手竊取告訴人戴秀貞置於車牌號碼000-0000號普通重型機車置物箱內之手提包1只（內含現金新臺幣（下同）1萬元，及其他證件等物）得手。其後，取走手提包內之現金1萬元（未扣案），並將手提包等其餘物品丟棄。 ⒉告訴人戴秀貞因而找回上開手提包及其內證件等物（1萬元由胡美俐取走未找回）。  胡美俐犯竊盜罪，累犯，處有期徒刑肆月，如易科罰金，以新臺幣壹仟元折算壹日。 未扣案之犯罪所得新臺幣壹萬元，沒收之，於全部或一部不能沒收或不宜執行沒收時，追徵其價額。  ⒈依告訴人於警詢時所述（參右警詢筆錄），犯罪所得1萬元由被告取走，其餘部分已取回。 ⒉未扣案之犯罪所得新臺幣1萬元，應依刑法第38條之1 第1 項前段、第3 項規定，宣告沒收之，且於全部或一部不能沒收或不宜執行沒收時，追徵其價額。 ⒊告訴人已取回之手提包1只（及其內證件），不予宣告沒收。 ⒈告訴人即被害人戴秀貞於110年7月21日之警詢筆錄（警4033卷第37頁至第39頁）。 ⒉被告竊取被害人戴秀貞財物之監視器畫面翻拍畫面（警4033卷第41頁至第51頁上方照片）。 ⒊被告竊取被害人戴秀貞財物之現場照片（警4033卷第51頁下方照片至第53頁上方照片）。 ⒋被告竊取被害人戴秀貞財物之財物照片（警4033卷第53頁下方照片至第55頁）。 ⒌雲林縣警察局斗六分局斗六派出所受（處）理案件證明單（警4033卷第57頁）。 ⒍雲林縣警察局斗六分局斗六派出所受理各類案件紀錄表（警4033卷第59頁）。   ２ 胡美俐 張林繪 110年9月9日上午10時許 雲林縣○○鎮○○街000號 ⒈被告徒手竊取被害人張林繪口袋內之錢包1只（內有現金600元、國民身分證1張、健保卡2張）得手。 　 胡美俐犯竊盜罪，累犯，處有期徒刑肆月，如易科罰金，以新臺幣壹仟元折算壹日。 未扣案之犯罪所得錢包壹只及新臺幣陸佰元，均沒收之，於全部或一部不能沒收或不宜執行沒收時，追徵其價額。 ⒈依被害人於警詢時所述（參右警詢筆錄），犯罪所得由被告取走，未領回。 ⒉未扣案之犯罪所得錢包1只及新臺幣600元，應依刑法第38條之1 第1 項前段、第3 項規定，宣告均沒收之，且於全部或一部不能沒收或不宜執行沒收時，追徵其價額。 ⒊至於國民身分證1張、健保卡2張，經考量該等物品價值不高等情，認欠缺宣告沒收之刑法上重要性，不予宣告沒收 ⒈被害人張林繪於110年9月9日之警詢筆錄（警3043卷第7頁至第9頁）。 ⒉被告竊取被害人張林繪財物之監視器畫面翻拍畫面（警3043卷第11頁至第13頁）。 ⒊被告竊取被害人張林繪財物之現場照片（警3043卷第15頁）。 ⒋雲林縣警察局斗南分局斗南派出所受理各類案件紀錄表（警3043卷第17頁）。 ⒌雲林縣警察局斗南分局斗南派出所受（處）理案件證明單（警3043卷第19頁）。   ３ 胡美俐 SRI RAHAYUNINGSIH（中文姓名:沙莉） 110年10月2日上午10時53分許 雲林縣○○市○○街00號 ⒈被告徒手竊取被害人SRI RAHAYUNINGSIH手提包內之錢包1只（內有現金750元、提款卡、居留證、健保卡、會員卡各1張）得手。 胡美俐犯竊盜罪，累犯，處有期徒刑肆月，如易科罰金，以新臺幣壹仟元折算壹日。 未扣案之犯罪所得錢包壹只及新臺幣柒佰伍拾元，均沒收之，於全部或一部不能沒收或不宜執行沒收時，追徵其價額。 ⒈依被害人於警詢時所述（參右警詢筆錄），犯罪所得由被告取走，未領回。 ⒉未扣案之犯罪所得錢包1只及新臺幣750元，應依刑法第38條之1 第1 項前段、第3 項規定，宣告均沒收之，且於全部或一部不能沒收或不宜執行沒收時，追徵其價額。 ⒊提款卡、居留證、健保卡、會員卡各1張，欠缺宣告沒收之刑法上重要性，不予宣告沒收。 ⒈被害人SRI RAHAYUNINGSIH於110年10月11日之警詢筆錄（警4033卷第71頁至第73頁）。 ⒉被告竊取被害人SRI RAHAYUNINGSIH財物之監視器畫面翻拍畫面（警4033卷第75頁至第77頁）。 ⒊雲林縣警察局斗六分局斗六派出所受（處）理案件證明單（警4033卷第79頁）。 ⒋雲林縣警察局斗六分局斗六派出所受理各類案件紀錄表（警4033卷第81頁）。   ４ 胡美俐 朱沛晴 110年10月9日上午10時15分許 雲林縣○○市○○街00○0號 ⒈被告徒手竊取告訴人朱沛晴手提包內之長夾1只得手，旋為告訴人朱沛晴發現而棄置在現場。 ⒉所竊之物已發還。 胡美俐犯竊盜罪，累犯，處有期徒刑肆月，如易科罰金，以新臺幣壹仟元折算壹日。 依告訴人於警詢時所述（參右警詢筆錄），犯罪所得因被告被發現犯行而棄置於地已由告訴人取回，不予宣告沒收。 ⒈告訴人即被害人朱沛晴於110年10月9日之警詢筆錄（警4033卷第61頁至第63頁）。 ⒉雲林縣警察局斗六分局斗六派出所指認犯罪嫌疑人紀錄表（警4033卷第65頁）。 ⒊雲林縣警察局斗六分局斗六派出所受（處）理案件證明單（警4033卷第67頁）。 ⒋雲林縣警察局斗六分局斗六派出所受理各類案件紀錄表（警4033卷第69頁）。   ５ 胡美俐 吳愛珠 110年10月11日上午10時5分許 雲林縣○○市○○街00號 ⒈被告徒手竊取被害人吳愛珠提袋內之長夾1只（內涵現金）得手，旋為被害人吳愛珠發現而棄置在現場。 ⒉所竊之物已發還。 胡美俐犯竊盜罪，累犯，處有期徒刑肆月，如易科罰金，以新臺幣壹仟元折算壹日。 參贓物認領保管單可知竊取物已發還，不予宣告沒收。 ⒈被害人吳愛珠於110年10月11日之警詢筆錄（警4033卷第33頁至第35頁）。 ⒉被告竊取被害人吳愛珠財物之現場蒐證照片（警4033卷第127頁至第129頁）。 ⒊被告竊取被害人吳愛珠財物之財物照片（警4033卷第131頁）。 ⒋雲林縣警察局斗六分局扣押筆錄暨扣押物品目錄表（警4033卷第87頁至第91頁）。 ⒌贓物認領保管單（警4033卷第95頁）。 ⒍被害人吳愛珠指認照片（警4033卷第125頁）。